臺灣桃園地方法院刑事交通事件裁定　　 94年度交聲字第292號
原處分機關　交通部公路總局新竹監理所中壢監理站
異　議　人
即受處分人　甲○○原名徐柳君.
上列異議人因違反道路交通管理處罰條例案件，對於交通部公路
總局新竹區監理所中壢監理站所為中華民國94年5 月25日壢監裁
字第裁53-AEB206411號、第裁53-DAO185146號、第裁53-DAO1851
47號違反道路交通管理事件裁決書所為之處分，聲明異議，本院
裁定如下：
    主  文
異議駁回。
    理  由
一、本件異議意旨略以：異議人甲○○因並未居住於桃園縣龍潭
    鄉三坑村6 鄰三坑子28號，故並不知伊有交通違規，致使伊
    無法未於期限內繳交交通部公路總局新竹區監理所中壢監理
    站3 年6 月3 日壢監裁字第裁D1A956515 號裁決書所處之罰
    鍰，致使伊之駕駛執照遭易處吊銷之處分，伊對於前開裁決
    書及駕照吊銷之處分均不知情，又伊於94年1 月13日因交通
    違規經警當場舉發，執行員警並未告知伊所持有之駕駛執照
    業經易處吊銷，而伊於該次遭舉發違規後，亦有依規定繳交
    罰款，如當時值勤之員警有告知伊駕駛執照被註銷之情事，
    伊就不會再持已註銷之駕駛執照駕駛營業貨運曳引車，而分
    別於94年3 月13日於桃園縣新屋鄉○○路、及同年月22 日
    於台北市○○路為警查獲使用註銷之駕駛執照駕駛大貨車，
    並經原處分機關以異議人違反道路交通管理處罰條例第21條
    之1 第5 款之規定，分別處罰鍰新台幣（下同）60000 元云
    云。
二、按「受處分人」不服道路交通管理處罰條例第8 條所定主管
    機關所為之處罰者，得於接到裁決書之翌日起20日內，向管
    轄地方法院聲明異議，道路交通管理處罰條例第87條第1 項
    定有明文，次按依道路交通管理處罰條例第87條規定向管轄
    法院聲明異議之期間，自裁決送達之翌日起算，並得依法扣
    除在途期間及聲請回復原狀；又交通法庭認聲明異議不合法
    律上之程式，且無從補正者，應以裁定駁回之，道路交通案
    件處理辦法第12條、第18條亦分別明定之。又按汽車駕駛人
    駕駛聯結車、大客車、大貨車，有駕駛執照吊扣期間駕車者
    ，汽車所有人及駕駛人各處40,000元以上80,000元以下罰鍰
    ，並當場禁止該汽車駕駛人繼續駕駛及扣留其車輛牌照，道
    路交通管理處罰條例第21條之1 第1 項第7 款定有明文，又
    汽車駕駛人駕駛汽車違反道路交通管理處罰條例第21條之1
    第1 項之規定者，除應依該條所規定之罰鍰處罰外，並予吊
    扣其汽車牌照3 個月，道路交通管理處罰條例第21條之1 第
    3 項亦有明文。
三、查交通部公路總局新竹區監理所中壢監理站94年5 月25日所
    為之第53-DAO185 147 號裁決書，其處分之相對人為桃新汽
    車貨運有限公司M 而非並異議人甲○○，有交通部公路總局
    新竹監理所中壢監理站壢監裁字第53-DAO185147號裁決書1
    紙附卷可稽。本件異議人甲○○既非受處分人，其竟不查而
    逕予聲明異議，自不合法律上之程式，應予駁回。
四、又查，行政機關為管理上需要，需對汽車駕駛人為資料的建
    檔，汽車駕駛人並因而負有協力之義務。故汽車駕駛人若有
    資料異動之情形，應向資料管理機關為異動申報，道路交通
    管理處罰條例第25條第1 項第1 款訂有明文：「汽車駕駛人
    ，有左列情形之一者，處新臺幣三百元以上六百元以下罰鍰
    ，並責令補辦登記、補照、換照或禁止駕駛：一、姓名、出
    生年、月、日、住址，依法更改而不報請變更登記者。」本
    件異議人甲○○若已變更住址，依法應向車籍管理機關為異
    動申報，惟異議人並未向車籍管理機關申報地址異動，此有
    汽車駕照基本資料附卷可稽，且異議人甲○○戶籍仍設於桃
    園縣龍潭鄉三坑村6 鄰三坑子28號，有異議人提出之戶口名
    簿影本附卷可查，原處分機關將原DIA-956515裁決書送達上
    開異議人戶籍地址，於法並無不合，並且經異議人之父親余
    彩財代為收受，依行政程序法第73條第1 項規定：「於應送
    達處所不獲會晤應受送達人時，得將文書付與有辨別事理能
    力之同居人、受雇人或應送達處所之接受郵件人員」。故中
    壢監理站將DIA-956515裁定書送達上陳之住址，並由異議人
    之父親代為收受，已完成合法之送達，該行政處分已完成對
    外表示之行為，已合法生效。異議人於前開裁決書送達後，
    未於裁決書所定之93年7 月3 日到案期限前辦理繳交罰鍰，
    又未於93年7 月18日前繳送駕照辦理易處吊扣，原處分機關
    始依道路交通管理處罰條例第65條第1 項第3 款之規定，自
    93年7 月19日起吊銷異議人之駕駛執照，自93年7 月19日起
    1 年內不得重新考領駕駛執照等情，此有原處分機關94年6
    月21日竹間壢字第0940013710號函附卷可稽，故異議人所持
    有之駕駛執照經原處分機關吊銷，於法有據。異議人持已遭
    註銷之駕駛執照，仍於94年3 月13日及同年月22日駕駛營業
    貨運曳引車，異議人於駕駛執照吊扣期間駕駛大貨車之違規
    行為甚屬明確，本件異議顯無理由。至異議人另稱「若元月
    13日的交通警察開我罰單的時候，有告訴我駕照有問題的話
    ，我就不會開車，也不會發生53-AEB206411、53-DAO185146
    裁決書內被舉發違規事實」云云，然值勤警員未通知註銷駕
    照行為與使用註銷之駕照駕車間並無因果關係，異議人之異
    議理由顯為推卸之詞，亦無任何關連之處，實不足採納，附
    此敘明。
五、據上論斷，應依道路交通案件處理辦法第19條，裁定如主文
    。
中　　華　　民　　國　　94　　年　　9 　　月　　30　　日
                  交通法庭          法　官　周炳全
以上正本證明與原本無異。
如不服本裁定，應於送達後5 日內，向本院提出抗告狀。
                                    書記官  陳夏施
中　　華　　民　　國　　94　　年　　10　　月　　3 　　日
